臺灣高等法院臺南分院刑事裁定　　　　　　九十年度毒抗字第四三一號　Ａ
　　　抗　告　人
　　　即　被　告　甲　○　○
右列抗告人因聲請送勒戒處所觀察、勒戒案件，不服臺灣臺南地方法院中華民國九十
年十一月二十三日裁定（九十年度毒聲字第二四四九號）提起抗告，本院裁定如左：
      主      文
原裁定撤銷，發回臺灣臺南地方法院。
      理      由
一、抗告意旨略謂：抗告人於九十年十月十五日白天在工作場所上班，該日晚上在北
    門高工讀書，都有人證可傳，抗告人之身分證曾經遺失，統一編號英文字為Ｄ開
    頭亦非Ｒ開頭，尿液經送驗結果一事，顯然被冒名頂替，非本人之尿液，有進一
    步查證之必要等語。
二、原裁定略稱：抗告人甲○○於民國九十年十月十五日或其前之九十六小時內某時
    ，在不詳地點，非法施用第一級毒品海洛因及第二級毒品安非他命，為警於九十
    年十月十五日十五時二十分許，在台南市○○○街六十六號翔舜汽車賓館二三八
    號室處查獲之事實，雖為抗告人所否認，惟查抗告人尿液經送驗結果，確有第一
    級毒品海洛因及第二級毒品安非他命之陽性反應，此有台南市衛生局九十年十月
    二十三日以南市衛驗字第九００六二五號檢驗成績書一份附卷可稽，是抗告人施
    用毒品犯行明確，爰依毒品危害防制條例第二十條第一項及觀察勒戒處分執行條
    例第三條第一項規定，裁定將抗告人送勒戒處所觀察、勒戒。
三、查抗告人甲○○於九十年十月十五為警查獲後，同日上午三時二十分接受警訊，
    十六時五分解送臺灣臺南地方法院檢察署，下午七時四十六分（十九時四十六分
    ）檢察官隨即進行偵訊，訊畢後將被告飭回（詳警卷第一頁、偵卷第六、八頁）
    ，惟抗告人於九十年十月十五日下午十八時至十九時三十五分，在其就讀之國立
    北門高級農工職業學校，參加期中考試，並無解送臺灣臺南地方法院檢察署偵訊
    ，有該校教務組長出具之到考證明書及考試記錄卡、考試科目時間表、監考老師
    一覽表等，在卷可稽（詳本院卷第五至八頁、十四、十五頁），且抗告人之身分
    證統一編號為「Ｄ」000000000號，惟警訊時該「甲○○」之身分証統
    一編號為「Ｒ」000000000號，有口卡片及筆錄可按，則抗告人所辯：
    伊未吸用毒品，顯然被冒名頂替，尚非無據，再警訊筆錄有甲○○之指印，鑑定
    是否冒名，亦無困難，則接受警、偵訊之被告是否確為檢察官聲請書上所指訴之
    人，實有再予詳查之必要，故為保人權，並期發現真實，因予撤銷原裁定，發回
    原審法院，另為妥適之裁定。
據上論結，應依刑事訴訟法第四百十三條前段，裁定如主文。
中    華    民    國      九十一      年      一      月      三        日
                                  臺灣高等法院臺南分院刑事第六庭
                                      審判長法官  楊    明    章
                                            法官  高    明    發
            法官  戴    勝    利
右正本證明與原本無異。
不得再抗告。
                                      法院書記官  吳    銘    添
中    華    民    國      九十一      年      一      月        八      日
